臺灣屏東地方法院刑事判決　　　　　　　　　　　　　九十三年度易字第二四九號
　　公　訴　人　臺灣屏東地方法院檢察署檢察官
　　被　　　告　甲○○原名王.
　　被　　　告　丙○○
　　被　　　告　戊○○
右列被告因毀損等案件，經檢察官提起公訴（九十二年度偵字第二五六五號），本院
判決如左：
     主  文
甲○○損壞他人之鐵捲門及側門各壹扇，足以生損害於他人，處拘役貳拾日，如易科
罰金，以參佰元折算壹日。
丙○○傷害人之身體，累犯，處拘役肆拾日，如易科罰金，以參佰元折算壹日。
戊○○無罪。
     事  實
一、丙○○曾於民國八十九年間因傷害案件，經本院以八十九年潮簡字第三四０號判
    處有期徒刑二月確定，於八十九年十一月二十七日易科罰金執行完畢。
二、甲○○（原名王月化，於九十二年十一月二十日更改姓名）於九十一年四月三十
    日凌晨二時三十分許，與其表弟丙○○一同前往屏東縣枋山鄉善餘村竹坑一之二
    號丁○○之住處，欲尋找其弟王雲長，於敲門未獲回應後，竟心生不悅，基於毀
    損之犯意，於地上撿拾石頭後，朝丁○○住處之鐵捲門（即大門）及側門各一扇
    丟擲，致該處鐵捲門有凹陷損壞，側門油漆脫落損壞，足生損害於丁○○。此時
    ，丁○○開門察看發生何事，丙○○則基於傷害之犯意，持石頭丟向丁○○右腳
    處，致丁○○受有右膝下一．二公分擦裂傷及四ｘ四公分瘀血之傷害。
三、案經丁○○告訴暨屏東縣警察局枋寮分局報請台灣屏東地方法院檢察署檢察官偵
    查起訴。
      理  由
壹、甲○○、丙○○有罪部分：
一、右揭犯罪事實，迭據被告甲○○於警詢、偵查及本院審理中坦承不諱，被告丙○○於本院審理中坦承不諱，核與告訴人丁○○指述之及證人乙○○證述情節相符
    ，並經證人即事發當時至現場處理之警員歐玉琪於偵查中證述：四月三十日到現
    場時，發現旁邊的小門門面掉了一塊，鐵捲門有凹洞等語在卷（偵查卷第三十頁
    ），此外，復有照片四張及診斷證明書一紙在卷可資佐證（偵查卷第三八頁、警
    卷第九四頁），足見被告二人之自白與事實相符，本件事證已明，被告甲○○之
    毀損犯行、被告丙○○之傷害犯行應堪認定。
二、核被告甲○○所為，係犯刑法第三百五十四條之損壞他人之物罪。被告丙○○所
    為，係犯刑法第二百七十七條第一項之傷害罪。又被告甲○○先後毀損鐵捲門及
    側門各一扇，係基於一毀損之犯意接續為之，所侵害之法益同一，應僅該當一毀
    損罪責。公訴意旨雖未論及損壞側門部分，然此部分既與起訴之損壞大門部分為
    實質一罪關係，自為起訴效力所及，本院得併予審判，附此敘明。再被告丙○○
    曾於八十九年間因傷害案件，經本院以八十九年潮簡字第三四０號判處有期徒刑
    二月確定，於八十九年十一月二十七日易科罰金執行完畢，有臺灣高等法院被告
    全國前案紀錄表及臺灣屏東地方法院檢察署刑案資料查註紀錄表各一份在卷可參
    ，其受有期徒刑之執行完畢後，五年之內再犯有期徒刑以上之本罪，為累犯，應
    依法加重其刑。茲審酌被告甲○○損壞行為之動機、目的、手段，損壞物品之價
    值，犯後坦承犯行，及已賠償被害人丁○○新台幣二萬五千元，有證人即代被告
    甲○○轉交上開金錢給丁○○之陳進義於警詢中證述在卷（警卷第三三頁至第三
    四頁）；被告丙○○傷害之動機、目的、手段，及至今尚未賠償告訴人之損害、
    犯後坦承犯行及告訴人丁○○所受傷勢等一切情狀，分別量處如主文所示之刑，
    並均諭知易科罰金之標準。另兩人所持用以毀損、傷害之石頭，雖係兩人用以供
    犯罪所用之物，惟上開石頭均為兩人臨時在地上所撿拾，非其等所有，爰不予宣
    告沒收，併此敘明。
貳、戊○○無罪部分：
一、公訴意旨另以：九十一年年五月二日十九時許，丙○○與友人戊○○與其他不詳
    名之男子多人，再度前往前述丁○○住處欲與丁○○協談，惟雙方發生爭執，戊○○竟基於傷害之犯意，持磚頭毆打丁○○之脖子及後腦等部位，致丁○○受有
    左肘及右膝擦傷、後頸部挫傷二處、腦震盪等傷害。因認被告戊○○涉有刑法第
    二百七十七條第一項之傷害罪嫌。
二、本件公訴人認被告戊○○涉有右揭犯嫌，係以告訴人丁○○之指訴、證人乙○○
    之證述及卷附診斷證明書二紙為主要論據。訊據被告戊○○堅詞否認有何傷害犯
    行，辯稱：於九十一年五月二日，其與丙○○、陳凱霖、王富強共四人要去丁○○家中談和解，走到屋外三、四十公尺處時，就有人探出頭來看他們，後來有五
    個人拿刀追砍他們，其中一人是拿加長型鐮刀，其他四個人拿武士刀，其和丙○○都被砍了，受傷了並無法反擊等語。
三、按犯罪事實應依證據認定之，無證據不得推定其犯罪事實。又不能證明被告犯罪
    者，應諭知無罪之判決，刑事訴訟法第一百五十四條及第三百零一條第一項分別
    定有明文。又按認定不利於被告之事實，須依積極證據，被害人之陳述如無瑕疵
    ，且就其他方面調查又與事實相符，固足採為認定不利被告事實之積極證據，倘
    其陳述尚有瑕疵時，則不得採為論罪科刑之根據。且積極證據不足為不利於被告
    事實之認定時，即應為有利於被告之認定，更不必有何有利之證據。最高法院對
    此分別著有三十年上字第八一六號、三十年上字第一八三一號、六十一年台上字
    第三○九九號等判例可資參照。經查：
(一)、就被告戊○○如何傷害丁○○之過程，證人丁○○於偵查中證稱：「（問：五月
    二日晚上七點有幾人進入你家？）共來了二十幾個人，有五、六個人進入我家，
    其他人在外面，進來的有丙○○、戊○○、王富強、陳凱霖、王營長、王月化」
    、「（問：去你家做何事？）他們還沒有進入前就丟磚塊打到我麼脖子，丙○○
    拿武士刀要殺我，被我先生將刀子打掉，現場就很混亂，丙○○掉刀之後就跑出
    去，其他的人也跟著跑出去，我跟我先生，我父親背我兒子追出去，他們又丟石
    頭過來，我們一直閃，後來有人說警察來了，他們就全部跑了」、「（問：你們
    追出來是否有拿武器、工具？）我拿了一根木棒，我先生拿丙○○掉落的刀子，
    我父親沒有拿」等語（偵查卷第二五頁）；證人乙○○於偵查中證稱：「（問：
    五月二日有幾人進入你家？）有六、七人進來，共來了二、三十個人。」「（問
    ：他們來做何事？）他們是來談和解。」「（問：有無談和解？）沒有談和解，
    一進來就打人，一共有丙○○、戊○○、王月化、王營長、王富強、陳啟明等人
    ，丙○○先拿武士刀砍我太太，被我擋掉，後來戊○○就拿磚塊打我太太的脖子
    ，現場一片混亂後，他們就往外跑，因為有警車的聲音，我們不敢追出去，只在
    門口等警車來」、「（問：你父親和小孩有無受傷？）沒有，他們都躲在房間，
    到警車來了才出來看」、「（問：互毆時你們拿什麼工具？）我拿椅子，我沒有
    注意我太太拿什麼」、「（問：你們是否有追到屋外，跟他們再追打的情形？）
    沒有，我和太太追到門口就不敢動了，因為他們人很多」等語（偵查卷第二七至
    第二八頁）。證人丁○○、乙○○兩人於偵查中就丁○○何時遭磚塊打傷，及丁○○受傷之後，兩人是否有追出屋外反擊所述並不一致，其等此部分所證，是否
    真實可信，即屬有疑。
(二)、於本院審理中就證人丁○○於當日如何受傷，丁○○復證稱：「（問：用磚頭砸
    你脖子是何時？）他們一進來就砸我了。」、「（問：本件三位被告在五月二日
    那天，是否動手打你？）那時他們一窩蜂進去，我看到甲○○有拿石頭丟，丟到
    我的膝蓋，甲○○由門邊丟石頭進來，我們吃飯的桌子就在門邊，我右膝擦傷是
    甲○○丟的。戊○○有拿紅色磚塊打我，從我後面直接砸下去，我後頸部挫傷及
    腦震盪都是戊○○砸的那一下造成的。左手肘受傷是丙○○拿武士刀殺過來時，
    被我老公擋住，我摔倒在地上造成的。」、「（問：其他人是否有動手打你？）
    那時我已經躺下，我老公一直擋，其他也有人槌我的頭、背，有用木棍、鐵管、
    棒球棒打到我。當時我是倒在地上，轉頭看他們在我後面打我，有打到我。」、
    「（問：當場除你之外，你兒子、先生、爸爸是否受傷？）我先生有受傷，我兒
    子三、四歲膝蓋有一點擦傷且有驚嚇，因為我被打的時候，無法抱住他，讓他掉
    在地上才受傷的。我父親沒有告訴我他是否有受傷。」等語（本院卷第第四七至
    第四八頁）；證人乙○○證稱：「（問：五月二日那天發生衝突，情形如何？）
    他們帶了二、三十人到我家打人，他們見到人就打，我家有我、我太太、我父親
    、我兒子。我爸爸抱我兒子躲在裡面沒有出來，我們夫妻在外面。」、「（問：
    你太太的傷，是何人造成的？）我看到戊○○用磚頭砸他，當時我站在我太太後
    面。」、「（問：戊○○拿何物丟你太太？）花磚塊。」「（問：磚塊何來？）
    巷口拿的。」「（問：他如何拿磚塊丟？）我太太在我左前側，我們走到圍牆邊
    ，戊○○離我太太約三步距離，砸我太太。」、「（問：戊○○砸你太太是在現
    場何處？）在屋外，我家隔壁前面。是在面向大門的右手邊。」、（問：戊○○
    砸你太太是離很遠還是很近？）戊○○離我太太三步距離，從與我平行的地方砸
    過來，我看他拿起磚頭，跑過來就砸下去。」、「（問：你太太是否與你一同衝
    出去？）他跟在我後面。」等語（本院卷第五十至第五二頁、第五七至第五八頁
    ）。觀之兩人證言，就證人丁○○於何處受傷，一人答以屋內，一人答以屋外，
    就受傷之過程，兩人所述出入甚大；且就事發現場，除證人丁○○夫婦外，丁○○之父親及小孩是否待在該處，或進入屋內更深處躲避，沒有待在鬥毆現場，兩
    人證述亦不一致；況證人丁○○於偵查中證述其夫婦有追出屋外，於本院審理中
    ，復改稱其受傷後已倒在地上；證人乙○○於偵查中證述其夫婦遭攻擊後即待在
    屋內沒有追出去，於本院審理中則改稱丁○○係於追擊被告戊○○等人時在屋外
    受傷。再者，倘真如證人丁○○夫婦所指，被告戊○○等十數人係一到其等家中
    即出手為攻擊行為，丁○○夫婦在以寡擊眾的情形下，被告戊○○等人遭抵擋出
    屋外之後，衡諸常情，丁○○夫婦應是待在屋內，等待救援，豈有追出屋外，再
    為鬥毆之理？，則兩人所證丁○○受傷之過程，瑕疵甚多，其等所為證述即難以
    採信。
(三)、證人即丁○○之員工己○○於本院審理中證稱：「（問：為何去現場？）我是丁○○的員工，那天我去丁○○家，我們一起用餐。戊○○他們說要來談事情，結
    果雙方起了衝突，就打起來。他們還沒有走到丁○○的家，丁○○及他先生走出
    來，雙方打起來，雙方都有帶兇器，戊○○等人有帶兇器，但不是要鬧事用。」
    、「（問：打起來的地點在哪裡？）丁○○家裡的外面。在丁○○家鐵捲門的外
    面就打起來了。當時我也是跟丁○○他們走出來。」、「（問：當時為何知道戊○○等人來？）我們在屋內可以看到戊○○他們的人走過來。」、「（問：你們
    有幾個人？）我、乙○○、乙○○的弟弟、丁○○、丁○○的弟弟、丁○○的爸
    爸及小孩，共七人。」、「（問：當時是否看到戊○○拿磚頭打丁○○的脖子？
    ）無。」、「（問：有無看到戊○○拿磚頭？）沒有。他當時已經被砍到而且跑
    了。」等語（本院卷第六十至第六二頁），而證人己○○既為丁○○之員工，所
    為證言實無偏頗戊○○之理，於本院復經具結程序而為證述，是其所證被告戊○○並無用磚頭砸傷丁○○之行為，應屬真實，堪予採信。
(四)、證人丙○○於本院審理中證稱：「（問：九十一年五月二日下午七時許，你有無
    與戊○○去丁○○住所？）我們是要談和解，但在他家附近，我們以為要和解，
    很高興，就在那邊跟朋友聊天，他們就拿刀衝出來。」、（問：他們衝出來，你
    是否有與他們發生衝突？）我不知道他們衝出來要做什麼，因當時光線不好，到
    他們接近我們的時候，才看到他們拿刀，我們就趕快跑給他們追。我及戊○○的
    手都有被砍傷。」、「（問：是否有看到戊○○拿磚頭打丁○○的頭？）沒有看
    到，因為當時我們都分散。」等語（本院卷第八九至第九十頁），其所證述當日
    丁○○夫婦、被告戊○○等人發生衝突過程，與證人己○○所述大致相符，亦證
    丁○○所受之傷，非如證人丁○○、乙○○所證係被告戊○○以磚頭砸傷。
五、綜上所述，告訴人丁○○雖受有左肘及右膝擦傷、後頸部挫傷二處、腦震盪等傷
    害，惟依公訴人所舉之證據不足以證明被告戊○○確有持磚塊毆傷告訴人丁○○
    之犯行。此外，又查無其他積極之證據，足認被告戊○○確有公訴人所指之犯行
    ，不能證明被告犯罪，揆諸前開法律規定及判例意旨，依法應諭知無罪之判決
據上論斷，依刑事訴訟法第二百九十九條第一項前段、第三百零一條第一項，刑法第
三百五十四條、第二百七十七條第一項、第四十七條、第四十一條第一項前段，罰金
罰鍰提高標準條例第一條前段、第二條，判決如主文。
本案經檢察官何克昌到庭執行職務。
中      華      民      國      九十三      年    八    月    二十七    日
                                      臺灣屏東地方法院刑事第三庭
                                          審判長法  官   蔡國卿
                                                法  官   楊萬益
                                                法  官   柯雅惠
右正本證明與原本無異。
如不服本判決應於收受本判決送達後十日內向本院提出上訴書狀，其未敘述上訴理由
者，並得於提起上訴後十日內向本院補提理由書狀（均須按他造當事人之人數附繕本
 ）「切勿逕送上級法院」
                                          書記官   葉祝君
中      華      民      國      九十三      年    八    月    二十七    日
附錄：
刑法第二百七十七條：
傷害人之身體或健康者，處三年以下有期徒刑、拘役或一千元以下罰金。
犯前項之罪因而致人於死者，處無期徒刑或七年以上有期徒刑；致重傷者，處三年以
上十年以下有期徒刑。
刑法第三百五十四條：
毀棄、損壞前二條以外之他人之物，或致令不堪用，足以生損害於公眾或他人者，處
二年以下有期徒刑、拘役或五百元以下罰金。
